【裁判字號】    89,訴,587
【裁判日期】    900906
【裁判案由】    台灣地區與大陸地區人民關係條例等
【裁判全文】
臺灣新竹地方法院刑事判決                          八十九年度訴字第五八七號
    公  訴  人  臺灣新竹地方法院檢察署檢察官
    被      告  乙○○
右列被告因台灣地區與大陸地區人民關係條例等案件，經檢察官提起公訴（八十九年
度偵字第一六一、一一三五號），本院判決如左：
    主  文
乙○○共同違反不得使大陸地區人民非法進入臺灣地區之規定，處有期徒刑壹年。
    事  實
一、乙○○明知偷渡來台之大陸地區人民，係未經許可入國，觸犯國家安全法第六條
    第一項之犯人，仍夥同甲○○（業經本院判處罪刑）及綽號「周哥」、「阿昌」
    （自稱「蔡振昌」）、「韓漢霖」（上開二人均係大陸地區人民）之不詳姓名、
    年籍成年男子，共同規劃使大陸地區女子非法偷渡進入台灣地區，並推由「周哥
    」出資，乙○○、甲○○、「阿昌」負責與在大陸之「韓漢霖」接洽偷渡事宜。
    嗣於民國八十八年八月二十七日，由「韓漢霖」安排五名大陸女子在大陸地區上
    船後偷渡來台，並於翌日凌晨由乙○○在桃園市○○○路「周哥」所開設之「皇
    家天使ＫＴＶ」等候且作為擔保，甲○○、「阿昌」則前往桃園市某處以小客車
    接運上開大陸女子至桃園市○○○路上某檳榔攤交予「周哥」加以藏匿。
二、案經法務部調查局新竹縣調查站報請臺灣新竹地方法院檢察署檢察官偵查起訴。
    理  由
一、右揭犯罪事實業據被告乙○○坦承不諱，核與共同被告甲○○所陳情節相符，且
    有匯款回執聯、便條紙各一紙、通訊監察作業報告表、錄音譯文及甲○○自白書
    各一份在卷可稽，被告犯行堪以認定。
二、核被告所為係犯刑法第一百六十四條第一項之藏匿人犯罪及違反台灣地區與大陸
    地區人民關係條例第十五條第一款之規定而犯同條例第七十九條第一項之使大陸
    地區人民非法進入台灣地區罪。查被告乙○○與已經本院判處罪刑之甲○○及不
    詳年籍、姓名之成年男子「阿昌」、「周哥」、「韓翰霖」間就所犯使該五名大
    陸地區女子非法進入台灣地區並予藏匿之犯行，有犯意聯絡及行為分擔，均為共
    同正犯。又其所犯藏匿人犯罪及使大陸地區人民非法進入台灣地區罪間，有方法
    目的之牽連關係，應從一重之後罪處斷。爰審酌被告年富力強，不思以正當方式
    獲取財富，其所為本件犯行危害社會風氣及治安均甚鉅等情狀，量處如主文所示
    之刑，以示懲儆。
三、公訴意旨另以：被告與甲○○、丙○○、「周哥」等共同僱用上開五名大陸女子
    在「周哥」所營「皇家天使ＫＴＶ」從事陪酒賣淫工作，因認被告另涉有台灣地
    區與大陸地區人民關係條例第八十三條第一項、第十五條第四款之僱用大陸地區
    人民非法工作罪嫌。訊據被告則否認有前揭公訴人所指犯行，辯稱：伊僅是幫甲
    ○○聯絡偷渡大陸女子來台之事宜等語。經查，公訴意旨所指被告與共犯甲○○
    、丙○○僱用上開五名大陸女子在「周哥」所營「皇家天使ＫＴＶ」從事陪酒賣
    淫工作乙節，除據甲○○一度於調查局訊問時供承外，並無證據足資證明該僱用
    之情，自難僅憑甲○○之該自白即率予認定被告有僱用大陸地區人民非法工作罪
    嫌甚明，然公訴意旨認此部分如成立犯罪，與首開論罪科刑部分，有牽連犯之裁
    判上一罪關係，爰不另為無罪之諭知，附此敘明。
據上論斷，應依刑事訴訟法第二百九十九條第一項前段，台灣地區與大陸地區人民關
係條例第七十九條第一項、第十五條第一款，刑法第十一條、第二十八條、第一百六
十四條、第五十五條，罰金罰鍰提高標準條例第一條前段，判決如主文。
本案經檢察官吳金棟到庭執行職務。
中      華      民      國      九十      年      九      月      六    日
                                      臺灣新竹地方法院刑事第三庭
                                          審判長法  官  林  錦  芳
                                                法  官  黃  珮  禎
                                                法  官  鄭  子  俊
右正本證明與原本無異。
如不服本判決，應於判決送達後十日內，向本院提出上訴狀。
                                                書記官  鄭  明  枝
中      華      民      國      九十      年      九      月      六    日
附錄本案論罪科刑法條全文
台灣地區與大陸地區人民關係條例第七十九條第一項：
違反第十五條第一款規定者，處五年以下有期徒刑、拘役或科或併科新台幣五十萬元
以下罰金。
台灣地區與大陸地區人民關係條例第十五條：
左列行為不得為之：
一、使大陸地區人民非法進入臺灣地區。
二、招攬臺灣地區人民未經許可使之進入大陸地區。
三、使大陸地區人民在臺灣地區從事未經許可或與許可目的不符之活動。
四、僱用或留用大陸地區人民在臺灣地區從事未經許可或與許可範圍不符之工作。
五、居間介紹他人為前款之行為。
刑法第一百六十四條第一項：
藏匿犯人或依法逮捕拘禁之脫逃人或使之隱避者，處二年以下有期徒刑、拘役或五百
元以下罰金。


司法院資訊處製作；財團法人民間司法改革基金會備份。
